Sammlung zur Geschichte der Kommunistischen Partei Deutschlands (KPD) und der Deutschen Kommunistischen Partei (DKP)
Stiftung Archiv der Parteien und Massenorganisationen der DDR im Bundesarchiv
- Sammlung zur Geschichte der Kommunistischen Partei Deutschlands (KPD) und der Deutschen Kommunistischen Partei (DKP), SgY 18
  - 2. Deutsche Kommunistische Partei
    - 2.1. Bundesausschuss/Parteivorstand und Präsidium
      - Erklärungen, Richtlinien des Präsidiums der DKP, 1969 - 1972; SgY 18/ 51; I 20/ 4/ 2/ 1; enthält: Gemeinsamkeiten von Sozialdemokraten und Kommunisten im Kampf gegen Rechtsentwicklung und Neonazismus; Ergebnisse der Bundestagswahl 1972; Richtlinien zur Durchführung von Vorstandswahlen in Wohngebiets-, Stadtteil- und Ortsgruppen sowie Kreis- und Gebietsorganisationen, 1969; Offene Briefe an die SPD-Parteitage; Offene Briefe an die DKP-Mitglieder
      - Informationen und Pressemitteilungen des Parteivorstandes, 1969-1984; SgY 18/ 162; enthält u. a.: Dialog des "Vorwärts" mit der DKP; Zur Politik der Bundesregierung 1969; Mainzer Parteitag der CDU; Treffen zwischen Bundeskanzler Willy Brandt und Ministerpräsident Willi Stoph; Gemeindepolitik.- 8. Ordentlicher DGB-Kongress.- Amtsantritt des Bundespräsidenten; DDR-Vertragsentwurf über die Aufnahme gleichberechtigter Beziehungen zwischen der DDR und der BRD; Zum Bildungsbericht der Bundesregierung und für ein demokratisches Bildungssystem; Kurt Bachmann auf dem 24. Parteitag der KPdSU; Der VII. Weltkongress der Kommunistischen Internationale und die Politik der DKP - Rede von Herbert Mies; Max Reimann auf der Festveranstaltung des Parteivorstandes zum 100. Geburtstag von Wilhelm Pieck.
        Mainz
        Stoph, Willi
        Pieck, Wilhelm
      - Erklärungen und Richtlinien des Bundesausschusses, 1988; SgY 18/ 163; enthält nur: Vorschläge der DKP zu einer friedensorientierten und demokratischen Reformalternative fürdie 90er Jahre (Entwurf)
      - Materialien der Referate und Arbeitskreise beim PV der DKP, 1969 - 1980, o. D.; SgY 18/
        - Materialien der Referate und Arbeitskreise beim PV der DKP, 1969/1970; SgY 18/ 52; I 20/ 4/ 301/ 1; Bd 1: Referat Öffentlichkeitsarbeit, 1969/1970 enthält: Agitationsmaterial v. a. über das Regierungsprogramm der SPD, 1969; Beziehungen zwischen BRD und DDR; Aktuell-politische Zielstellungen der DKP
          Beziehungen BRD - DDR
          DKP; allgemeine politische Zielstellungen
          SPD; Regierungsprogramme
        - Materialien der Referate und Arbeitskreise beim PV der DKP, 1972/1973; SgY 18/ 53; I 20/ 4/ 301/ 2; Bd 2: Referat Öffentlichkeitsarbeit, 1972/1973 enthält v. a.: Agitationsmaterial zur Bundestagswahl 1972; DKP-Vorschläge für ein demokratisches und soziales Gesundheitswesen [März 1972] sowie zur Behebung der Finanznot der Städte und Gemeinden [Sept. 1973]
          DKP; Finanzpolitik auf kommunaler Ebene
          DKP; Gesundheitspolitik
        - Materialien der Referate und Arbeitskreise beim PV der DKP, 1974 - 1980, o. D.; SgY 18/ 54; I 20/ 4/ 301/ 3; Bd 3: Referat Öffentlichkeitsarbeit, 1974 - 1980, o. D. enthält: Agitationsmaterial v. a. über: Stahlarbeiterstreik 1978/79; DKP-Forderungen für die Verbesserung der Lage der älteren Generation, der Arbeitslosen und Kurzarbeiter, der ausländischen Arbeiter; Programm und Ergebnisse zur Bundestagswahl 1980; Maoismus
          DKP; Arbeits- und Sozialpolitik (Rentner, Arbeitslose und Kurzarbeiter, ausländische Arbeitnehmer)
          Maoismus
          Streik; Stahlarbeiter-
        - Materialien der Referate und Arbeitskreise beim PV der DKP, 1968 - 1973, 1979 - 1980; SgY 18/ 55; I 20/ 4/ 302/ 1; Bd 4: Referat Theorie und marxistische Bildung, 1968 - 1973, 1979 - 1980 enthält: Seminarpläne, Referenten- und Studienmaterialien für das Bildungsjahr der DKP, v. a. über: Ausgestaltung von Feiern zu Ehren des 100. Geburtstages W. I. Lenins sowie zum 50. Jahrestag der Gründung der KPD; Putsch in Chile; Wirtschafts- und Finanzfragen der BRD; 30. Jahrestage der Gründung der BRD und der DDR
          Chile
          DKP; marxistisch-leninistische Weiterbildung
          Gründung der BRD; Jahrestage
          Gründung der DDR; Jahrestage
          Putsch in Chile
          Wirtschafts- und Finanzlage in der BRD
        - Materialien der Referate und Arbeitskreise beim PV der DKP, 1969 - 1972; SgY 18/ 56; I 20/ 4/ 303/ 1; Bd 5: Referat Wirtschaft und Sozialpolitik, 1969 - 1972 enthält: Argumentationen, Stellungnahmen, v. a. über: NPD; Vorschläge zur Steuerreform; Veränderung der Vermögensverteilung; Konjunktur und Lohnkämpfe 1971
          Steuerreform
        - Materialien der Referate und Arbeitskreise beim PV der DKP, 1969 - 1971, o. D.; SgY 18/ 57; I 20/ 4/ 304/ 1; Bd 6: Referat Bildung und Kultur, 1969 - 1971, o. D. enthält: Vorschläge für ein demokratisches Bildungswesen; Stellungnahmen, Vorschläge für Diskussion über "Kultur und Kulturpolitik im antiimperialistischen Kampf"; Seminarpläne für Marxistische Bildungspolitik; Referat Stephan Voets über Bildungspolitik
          Voets, Stephan
          DKP; Bildungspolitik
          DKP; Kulturpolitik
        - Materialien der Referate und Arbeitskreise beim PV der DKP, 1969, 1970; SgY 18/ 58; I 20/ 4/ 305/ 1; Bd 7: Referat/Arbeitskreis Bundes-, Landes- und Kommunalpolitik, 1969, 1970 enthält: Stellungnahmen, Argumentationen, v. a. über: Gemeindefinanzreform des Bundestages, 1969; Verkehrsplan der DKP, 1970; Wohnungsbau und Mieten; Anerkennung der DDR
          Anerkennung der DDR
          DKP; Sozialpolitik (Wohnungen und Mieten)
          DKP; Verkehrspolitik
        - Materialien der Referate und Arbeitskreise beim PV der DKP, [1969], 1971, 1980; SgY 18/ 59; I 20/ 4/ 306/ 1; Bd 8: Arbeitskreis Sportpolitik, [1969], 1971, 1980 enthält: Leitsätze der DKP für den Fortschritt im Sport in der BRD, [1969]; Vorstellungen der DKP zu den Olympischen Spielen 1972; Offener Brief "Für Frieden und Völkerverständigung - JA zu Olympia Moskau 1980"
          DKP; Sportpolitik
        - Materialien der Referate und Arbeitskreise beim PV der DKP, 1970 - 1974; SgY 18/ 60; I 20/ 4/ 308/ 1; Bd 9: Wirtschaftspolitischer Arbeitskreis, 1970 - 1974 enthält: Berichte, v. a. über: Mitgliederversammlung des Bundesverbandes der Deutschen Industrie (BDI) am 30. Juni/1. Juli 1970 in Hamburg; Jahrestag der Bundesvereinigung Deutscher Arbeitgeberverbände (BDA), 1971; Jahresgutachten des Sachverständigenrates, 1972/73 und 1973/74; Auswirkungen der Währungskrise auf die Lage der Werktätigen, 1973
          Bundesverband der Deutschen Industrie
          Bundesvereinigung Deutscher Arbeitgeberverbände
          Finanzpolitik, Auswirkungen der Währungskrise
        - Materialien der Referate und Arbeitskreise beim PV der DKP, 1971, 1972, o. D.; SgY 18/ 61; I 20/ 4/ 309/ 1; Bd 10: Organisationspolitik, 1971, 1972, o. D. enthält: Richtlinie für die Durchführung der Wahlen zu den Vorständen der DKP; Statut der DKP
          DKP; innerparteiliche Wahlen
        - Materialien der Referate und Arbeitskreise beim PV der DKP, 1974; SgY 18/ 62; I 20/ 4/ 310/ 1; Bd 11: Arbeitskreis für Mittelstandsfragen, 1974 enthält: Referat von Hans Rondi auf Arbeitskreissitzung am 27. Januar
          Rondi, Hans
          DKP; Mittelstandspolitik
        - Materialien der Referate und Arbeitskreise beim PV der DKP, 1979; Sgy 18/ 63; I 20/ 4/ 311/ 1; Bd 12: Arbeitskreis Frauenpolitik, 1979 enthält: Informationsblatt "Frauen fordern ihr Recht, Arbeit, Bildung und Sicherheit"
        - Materialien der Referate und Arbeitskreise beim PV der DKP, 1970-1986; SgY 18/ 156; Bd 13: Referat Bildungs- und Kulturpolitik 1970-1986 enthält u. a.: Rolle und Verantwortung der marxistischen Partei in der Bundesrepublik; Das Menschenbild in der antiimperialistischen Kunst und Kultur; "Demokratischer Sozialismus" - Dritter Weg oder Variante prokapitalistischer Politik und Ideologie, Bildungsjahr 1973/74; "Die Veränderungen in der Welt und die Entwicklung der kommunistischen Weltbewegung" - Thema im Bildungsjahr 1975/76
        - Materialien der Referate und Arbeitskreise beim PV der DKP, 1970-1974; SgY 18/ 157; Bd 14: Referat Wirtschafts- und Sozialpolitik 1970-1974 enthält u. a.: Mittelstandstagung in Ansbach im Sept. 1970; Lohnpolitik 1973/74; Lohnkampf in der Metallindustrie; Der arbeitende Mensch in der wissenschaftlich-technischen Revolution; Mitbestimmungsgutachten der Biedenkopf-Kommission
          Ansbach
          Biedenkopf, Kurt
        - Materialien der Referate und Arbeitskreise beim PV der DKP, 1976-1980; SgY 18/ 158; Bd 15: Wirtschaftspolitischer Arbeitskreis 1976-1980 enthält u. a.: Informationsbericht Nr. 1/76 zum Jahreswirtschaftsbericht 1976 und zum Frühjahrsgutachten 1976 der fünf Wirtschaftsinstitute; Informationsbericht Nr. 3/78 zu "Neuen Entwicklungen in der Europäischen Gemeinschaft (EG)"; Arbeitsgruppe "Alternative der Wirtschaftspolitik"; "Beschäftigungspolitik statt Sparprogramme"
          Europäische Gemeinschaft
        - Materialien der Referate und Arbeitskreise beim PV der DKP, 1969-1979; SgY 18/ 159; Bd 16: Referat und Arbeitskreis Bundes-, Landes-, und Kommunalpolitik 1969-1979 enthält u. a.: Gemeindefinanzreform; Vorschläge zur Verbesserung der Verkehrsverhältnisse in den Städten und Gemeinden; Grete Thiele auf der 1. Kommunalpolitischen Konferenz des Parteivorstandes am 14. März 1970 in Düsseldorf; Liste der Abgeordneten der DKP, Stand 1. Aug. 1979.
        - Materialien der Referate und Arbeitskreise beim PV der DKP, 1969-1985; SgY 18/ 160; Bd 17: Referat Öffentlichkeitsarbeit 1969-1985 enthält u. a.: Presseecho auf die Politik der DKP 1969; Schwerpunkte des Wahlkampfes 1971/72; Herbert Mies zu den Wahlen für das EG-Parlament am 10. Juni 1979; Zum 70. Jahrestag des Internationalen Sozialistenkongresses 1977; Verhandlungen der Außenminister der UdSSR und der USA, Andrej Gromyko und George Schultz in Genf 1985; DKP gegen Monopol der Medien, für Mitbestimmung und Demokratie in den Massenmedien
          Gromyko, Andrej
          Schultz, George
        - Materialien der Referate und Arbeitskreise beim PV der DKP, 1974-1986; SgY 18/ 161; Bd 18: Referat Agrarpolitik und agrarpolitischer Arbeitskreis 1974-1986 enthält u. a.: Gesetzentwuf zur Neuordnung des Bodenmarktes; DKP zu agrarpolitishen Zielvorstellungen der Bundesregierung; Agrarpolitische Bemerkungen zu den Europawahlen; Agrarpolitische Situation 1978/79 und Schlussfolgerungen für die Bündnispolitik; Herbert Mies an die Teilnehmer des Deutschen Bauerntages; Agrarpolitisches Entschuldungs- und Sanierungsprogramm 1986
          Europa
    - 2.2. Landes- und Bezirksorganisationen
      - 2.2.1. Schleswig-Holstein
        - Erklärungen, Analysen, Agitationsmaterialien des Vorstandes der Landesorganisation, 1969 - 1974; SgY 18/ 64; I 20/ 5/ 01/ 1; enthält v. a.: Streik in den Howaldtwerken Kiel, 1969; Landtagswahlen 1971; Arbeiterjugendkonferenz der DKP vom 23. Oktober 1973, Kommunalwahl 1974; Presseinformationen
          Arbeiterjugendkonferenz der DKP
          DKP; Jugendpolitik
          Streik; in den Howaldtwerken Kiel
        - Erklärungen, Analysen und Agitationsmaterialien des Vorstandes der Landesorganisation, 1971-1983; SgY 18/ 164; enthält u. a.: Neonazismus in Schleswig-Holstein; Verbotsdrohung gegen die DKP; Aktionswoche gegen Atomraketen
        - Materialien der Kreisorganisationen Eckernförde, Flensburg, Geesthacht, Kiel, Lübeck, Neumünster, Oldenburg, Pinneberg, Plön, Stormarn, Süddithmarschen, 1969 - 1974; SgY 18/ 65; I 20/ 5/ 01/ 2; enthält u. a.: Kommunalwahlen 1974
          Dithmarschen, Süd-
          Eckernförde
          Geesthacht
          Lübeck
          Neumünster
          Oldenburg
          Pinneberg
          Plön
          Stormarn
          Süddithmarschen
      - 2.2.2. Hamburg
        - Materialien von Konferenzen der Landesorganisation, 1969, 1971, 1979; SgY 18/ 66; I 20/ 05/ 02/ 1; enthält v. a.: Protokoll der 1. Landesdelegiertenkonferenz, 2./3. Mai 1969; Rechenschaftsbericht der Landesdelegiertenkonferenz, 18./19. September 1971; Entschließung der 1. Landesjugendkonferenz, Februar [1971]; Frauenkonferenz, 24. November 1979
        - Materialien des Landesvorstandes, 1972; SgY 18/ 67; I 20/ 05/ 02/ 2; enthält: 10. Tagung, Begründung des Landeswahlkampfprogramms durch Jan Wienecke; Offener Brief des LV der DKP an den Hamburger Parteitag der SPD; 10-Punkte-Programm der DKP
          Wienecke, Jan
        - Materialien des Landes-/Bezirksausschusses, 1968 - 1979; SgY 18/
          - Materialien des Landes-/Bezirksausschusses, 1968 - 1979; SgY 18/68; I 20/ 05/ 02/ 3; Bd 1: 1968 - 1979 enthält v. a.: Information über Bildung eines Landesausschusses für die Neubildung einer kommunistischen Partei in Hamburg, 1. Oktober 1968; Schriftwechsel mit der SPD; Agitationsmaterial zu Bürgerschaftswahlen 1970 und 1974 sowie zur Bundestagswahl 1972
            DKP; Konstituierung auf Landesebene
          - Materialien des Landes-/Bezirksausschusses, 1969 - 1973, 1976, 1979; SgY 18/69; I 20/ 05/ 02/ 4; Bd 2: 1969 - 1973, 1976, 1979 enthält u. a.: Dokumentation über Behinderung der politischen Arbeit der DKP durch den Senat, 1969
            DKP; Behinderung ihrer Tätigkeit
        - Materialien der Referate, Arbeitskreise, Kommissionen des Landesvorstandes, 1971, 1975 - 1977, 1979; SgY 18/ 70; I 20/ 05/ 02/ 5; enthält: Dokumentationen über Kampf gegen ultralinkes Sektierertum; Verhältnisse auf den Werften, Forderungen für Einführung der Gesamtschulen; Entwurf eines landes- und kommunalpolitischen Programms; Programm der "MASCH"
          DKP; Kampf gegen ultralinke Sektierer
          DKP; MASCH
          Gesamtschulen (Hamburg); Einführung der
          MASCH
          Werften; Verhältnisse in den
        - Materialien der Kreisorganisationen, 1968 - 1979; SgY 18/ 71; I 20/ 05/ 02/ 6; enthält v. a.: Agitationsmaterial zu Wahlen und kommunalpolitischen Themen
        - Erklärungen, Analysen und Agitationsmaterialien des Landesvorstandes und des Kreisausschusses Harburg-Wilhelmsburg-Werften, 1968-1979; SgY 18/ 165; enthält u. a.: Hamburger Kommunisten zum KPD-Verbot; Kandidaten zur Wahl der Bürgerschaft am 22. März 1970; 10-Punkte-Programm zur Bürgerschaftswahl; Berufsverbote; Ernst Thälmann Gedenkstätte; Kreisausschuss zur Neukonstituierung der DKP am 4. Okt. 1968; Landesausschusss für die Neukonstituierung einer Kommunistischen Partei in Hamburg; Protokoll der Kreisdelegiertenkonferenz Harburg-Wilhelmsburg-Werften am 23. 3. 1969
          Harburg
          Wilhelmsburg
      - 2.2.3. Niedersachsen
        - Materialien von Konferenzen der Bezirksorganisation, 1971 - 1973; SgY 18/ 72; I 20/ 05/ 03/ 1; enthält: Einladung zur 2. Delegiertenkonferenz am 26./27. September 1971 in Braunschweig; Beschlussanträge an die Bezirksdelegiertenkonferenz am 6./7. Oktober 1973 in Hannover; Reden von Kurt Fritsch und Willi Oppermann, v. a. auf Pressekonferenzen
          Braunschweig
          Fritsch, Kurt
          Oppermann, Willi
        - Beschlüsse und Agitationsmaterial des Bezirksvorstandes, 1969 - 1973, 1981; SgY 18/ 73; I 20/ 05/ 03/ 2; enthält v. a.: Wahlen; Anerkennung der DDR; Krieg der USA in Indochina
          Indochina
          Indochina-Krieg der USA
        - Materialien des Bezirksvorstandes, 1972-1983; SgY 18/ 166; enthält u. a.: Methoden des Verfassungsschutzes; Lebenslauf des Bezirkssekretärs Walter Krämer; Blätter zur Geschichte der niedersächsischen Arbeiterbewegung u. a. zum Parteitag der DKP im Mai 1981 in Hannover und dem Wirken der Bezirksleitung Niedersachsen
          Krämer, Walter
        - Materialien der Kreisorganisationen Alfeld, Braunschweig, Celle, Emden, Göttingen, Goslar, Hameln, Hannover, Helmstedt, Hildesheim, Lüneburg, Nordhorn, Osnabrück, Osterode, Peine, Salzgitter, Springe, Uelzen, Wolfenbüttel und Wolfsburg, 1969 - 1974; SgY 18/ 74; I 20/ 05/ 03/ 4; enthält v. a.: Wahlen; Verkehrsplanung; Berufsverbote; Tarifverhandlungen; Krieg der USA in Indochina
          Alfeld
          Celle
          Emden
          Goslar
          Göttingen
          Hameln
          Helmstedt
          Hildesheim
          Lüneburg
          Nordhorn
          Osnabrück
          Osterode
          Peine
          Salzgitter
          Springe
          Uelzen
          Wolfenbüttel
          Wolfsburg
          Berufsverbote
          DKP; Berufsverbote
        - Materialien der Kreisorganisationen Lemgo, Detmold, Lippe und Bad Salzuflen, 1979-1992; SgY 18/ 173; enthält v. a.: Bundestagswahlen 5. Okt. 1980 und 6. März 1983 und Vorstellung des Kandidaten für die Wahlen, Helmut Heinze; Friedensinitiativen; Agitationsmaterialien für die Wahl zum Europäischen Parlament am17. Juni 1984 mit der Spitzenkandidatin der Friedensliste, Uta Ranke-Heinemann; Frieden, Abrüstung und politische Entspannung; Bielefelder Appell; Stopp der Aufstellung der Mittelstreckenraketen; Volkszählung 1987; Dauerausstellung der Gedenkstätte für die NS-Euthanisie-Opfer Hadamar; Flüchtlingshilfe Detmold für Bleiberecht der Roma; Streitgespräch Jürgen Papier und Gregor Gysi
          Lemgo
          Detmold
          Lippe
          Bad Salzuflen
          Bielefelder
          Hadamar
          Heinze, Helmut
          Ranke-Heinemann, Uta
          Papier, Jürgen
          Gysi, Gregor
        - Materialien der Kreisorganisationen Lemgo, Detmold, Lippe und Bad Salzuflen, 1978-1994; SgY 18/ 174; enthält v. a.: Neonazismus.- Fremdenfeindlichkeit und Rechtsextremismus.- Rechtsradikale Schriften v. a. Leugnung des Holocaust bzw. Auschwitzlüge
          Auschwitz
      - 2.2.4. Bremen/Niedersachsen-Nordwest
        - Agitationsmaterial des Bundesvorstandes, 1969 - 1972; SgY 18/ 75; I 20/ 05/ 04/ 1; enthält: Tarifverhandlungen; Mieterhöhungen; Kommunalwahlen; Putsch in Chile
          Bremen/Niedersachsen-Nordwest
          Niedersachsen-Nordwest
          Kommunalwahlen in Bremen (Land)
          Mieten
        - Material der Kreisorganisationen Bremen, Bremen-Nord, Bremen-Süd, Bremen-Ost, Bremen-West, Delmenhorst, Leer, Wesermarsch, Wilhelmshaven, 1969 - 1973; SgY 18/ 76; I 20/ 05/ 04/ 2; enthält v. a.: Wahlen; Kommunalpolitik
          Bremen-Nord
          Bremen-Süd
          Bremen-Ost
          Bremen-West
          Leer
          Wesermarsch
          Wilhelmshaven
        - Materialien des Bezirksvorstandes und der Kreisorganisation Bremen, 1969-1983; SgY 18/ 167; enthält u. a.: Festakt 50 Jahre Novemberrevolution, Gründung der KPD und Bremer Räterepublik; Vorbereitung des Parteitages 1984 in Nürnberg; Weihnachtsfeier im Zeichen der Raketenstationierung
      - 2.2.5. Nordrhein-Westfalen
        - Material des Landesausschusses zur Landtagswahl, 1970; SgY 18/ 77; I 20/ 05/ 05/ 1
        - Material des Landesausschusses zur Bundestagswahl, 1972; SgY 18/ 78; I 20/ 05/ 05/ 2
        - Materialien des Landesausschusses und von Kreis- und Stadtteilorganisationen, 1968-1972; SgY 18/ 168; enthält u. a.: Ereignisse in der CSSR im August 1968; 3. Tagung des Landesausschusses zur Jugendpolitik; Entschließung zur Berufsausbildung; DKP-Betriebsgruppen zur Solidarität mit den Streikenden der Hütte; Kreisorganisationen Lübbecke und Minden gegen Neonazismus; Solidarität der DKP-Betriebsgruppe Ruhr-Universität mit Vietnam
          Lübbecke
          Minden
          Ruhr
        - Material des Bezirksvorstandes Ruhr-Westfalen, 1969 - 19i74, o. D.; SgY 18/ 79; I 20/ 05/ 051/ 1; enthält: Beschluss der Bezirkskonferenz am 10. Mai 1969 in Bochum; Rede (Auszüge) von Manfred Kapluck auf der 1. Bergarbeiter-Konferenz am 11. Mai 1971 in Bottrop; Informationen, Analysen, v. a. über Streik in der Metallindustrie, September 1969; Situation im Rheinstahl-Konzern, Januar 1970; Landtagswahlen 1970; Thyssen-Konzern, April 1971; Wahlagitation
          Ruhr-Westfalen
          Bergarbeiter-Konferenz der DKP
          DKP; Bergarbeiter-Konferenz
          Rheinstahl-Konzern
          Streik; in der nordrhein-westfälischen Metallindustrie
          Thyssen-Konzern
        - Materialien des Bzirksvorstandes Rheinland-Westfalen und des Kreisausschusses Düsseldorf, 1968-1986; SgY 18/ 169; enthält u. a.: Gründung des Landesausschusses Nordrhein-Westfalen der neukonstituierten Kommunistischen Partei; Konstituierung des Kreisverbandes Düsseldorf der DKP; Betriebs-, Stadtteil- und Kreisausschüsse der DKP; Betriebsarbeiterkonferenz; DKP zur Namensgebung der Universität Düsseldorf; Kommunalwahlen; DKP in der AKtion Demokratischer Fortschritt (ADF); Bezirkskonferenz der DKP Rheinland-Westfalen am 4. Mai 1968 in Hagen; Jugendkommission der DKP Düsseldorf; Neonazismus; Arbeitsplan und Arbeitsbericht des Bezirksverbandes Rheinland-Westfalen; 70. Geburtstag von Karl Schabrod; "Das rote Kreisentwicklungsprogramm" der DKP Kreis Borken
          Rheinland-Westfalen
          Hagen
          Borken
        - Material des Bezirksvorstandes Rheinland-Westfalen, 1969 - 1974, o. D.; SgY 18/ 80; I 20/ 05/ 052/ 1; enthält: Referat (Auszüge) auf der Arbeiterkonferenz am 15. Januar 1972 in Solingen-Wald; Referat von Ulrich Sander auf der Beratung mit Kindergruppenleitern am 3. März 1974 in Dortmund; Informationen, u. a. über Referat von Hermann Gautier auf Beratung mit Metallarbeitern am 30. August 1970 in Düsseldorf; Geschäftsbericht der Bayer-AG, 1971
          Dortmund
          Solingen-Wald
          Sander, Ulrich
          Arbeiterkonferenz der DKP
          Bayer-AG
          DKP; Arbeiterkonferenz
          Kindergruppen
        - Material von Kreisorganisationen, o.Dat.; SgY 18/
          - Material von Kreisorganisationen, o.Dat.; SgY 18/ 81; I 20/ 05/ 053/ 1; Bd 1: Aachen, Ahaus, Ahlen
            Aachen
            Ahaus
            Ahlen
          - Material von Kreisorganisationen, o.Dat.; SgY 18/ 82; I 20/ 05/ 053/ 2; Bd 2: Beckum, Bergheim, Bergisch-Gladbach, Bielefeld, Bochum, Bonn, Bottrop, Buer, Büren
            Beckum
            Bergheim
            Bergisch-Gladbach
            Bielefeld
            Buer
            Büren
          - Material von Kreisorganisationen, o.Dat.; SgY 18/ 83; I 20/ 05/ 053/ 3; Bd 3: Castrop-Rauxel, Dinslaken, Dorsten
            Castrop-Rauxel
            Dinslaken
            Dorsten
          - Material von Kreisorganisationen, o.Dat.; SgY 18/ 84; I 20/ 05/ 053/ 4; Bd 4: Dortmund, Düsseldorf, Duisburg
          - Material von Kreisorganisationen, o.Dat.; SgY 18/ 85; I 20/ 05/ 053/ 5; Bd 5: Ennepe-Ruhr-Kreis, Essen
            Ennepe-Ruhr-Kreis
          - Material von Kreisorganisationen, o.Dat.; SgY 18/ 86; I 20/ 05/ 053/ 6; Bd 6: Geldern, Gelsenkirchen, Gevelshagen, Gladbeck, Grevenbroich, Gummersbach, Hagen, Herford, Herne, Hilden, Höxter, Iserlohn
            Geldern
            Gelsenkirchen
            Gevelshagen
            Gladbeck
            Grevenbroich
            Gummersbach
            Herford
            Herne
            Hilden
            Höxter
            Iserlohn
          - Material von Kreisorganisationen, o.Dat.; SgY 18/ 87; I 20/ 05/ 053/ 7; Bd 7: Köln, Krefeld, Lemgo, Leverkusen, Lünen, Lüdenscheid, Minden, Möchengladbach, Moers, Morsbach, Mülheim, Münster, Neuss
            Krefeld
            Leverkusen
            Lüdenscheid
            Lünen
            Moers
            Möchengladbach
            Morsbach
            Mülheim
            Münster
            Neuss
          - Material von Kreisorganisationen, o.Dat.; SgY 18/ 88; I 20/ 05/ 053/ 8; Bd 8: Oberhausen, Paderborn, Pelkum, Pirmasens, Ratingen, Recklinghausen, Remscheid, Rheinhausen, Rhein-Wupper-Kreis, Rheinisch-Bergischer-Kreis
            Oberhausen
            Paderborn
            Pelkum
            Pirmasens
            Ratingen
            Remscheid
            Rhein-Wupper-Kreis
            Rheinhausen
            Rheinisch-Bergischer-Kreis
          - Material von Kreisorganisationen, o.Dat.; SgY 18/ 89; I 20/ 05/ 053/ 9; Bd 9: Siegen, Solingen, Stadtlohn, Unna-Hamm, Volbert, Walsum, Wanne-Eickel, Warendorf, Wattenscheid, Westfilde, Würselen, Witten, Wuppertal
            Siegen
            Stadtlohn